臺灣彰化地方法院刑事判決　　　　　　　　　　　　　九十三年度易字第二九四號
　　公　訴　人　臺灣彰化地方法院檢察署檢察官
　　被　　　告　甲○○
右列被告因恐嚇取財案件，經檢察官提起公訴（九十三年度偵字第一二０二號），本
院判決如左：
    主  文
甲○○連續意圖為自己不法之所有，以恐嚇使人將本人之物交付，處有期徒刑捌月。
    事  實
一、甲○○前曾於民國九十二年間因分別犯竊盜罪（二次）、違反家庭暴力防治法（
    二次），經本院分別判處有期徒刑六月、三月、三月、三月確定，並定其應執行
    刑為有期徒刑一年；於入監執行前猶不知悔改，因屢向其母親乙○○索錢花用遭
    拒，竟基於意圖為自己不法之所有之概括犯意，自九十二年十二月八日上午九時
    起，至同年月二十一日二十二時三十分止，連續在彰化縣線西鄉○○村○○路○
    段三七０巷三十三號自宅內，以兇惡之語氣向欲外出躲避之乙○○恐嚇稱：再跑
    就要放火把房子燒掉，如膽敢報警，則大家以後日子就不好過等語，使乙○○因
    此心生畏懼而多次交付新臺幣（下同）三百至五百元不等之現金（交付之總次數
    、總金額已難記憶而不詳），嗣乙○○不堪其擾於同年十二月二十二日報警處理
    ，始查知上情。
二、案經彰化縣警察局和美分局報告臺灣彰化地方法院檢察署檢察官偵查起訴。
    理  由
一、訊據被告甲○○矢口否認有右揭恐嚇取財之犯行，辯稱：伊無向告訴人恐嚇要錢
    ，是因自己住外面手頭不便，才偶向告訴人要二、三百元，告訴人係因討厭伊，
    只疼媳婦，為將伊趕出門才告伊的云云。惟查：右揭事實，業據告訴人乙○○於
    警訊、偵查中指述歷歷，核與案發當時在場之目擊證人即被告之兄長林善進、林
    善富於偵查中結證之情節相符；另衡情，告訴人乙○○及證人林善進、林善富，
    為被告之母親、兄弟，誼屬至親，依被告所辯之情節，縱家庭內失和、兄弟手足
    間有所爭執，茍非事實，告訴人應不致即誣指被告、其兄長復捏詞配合證言，而
    同陷被告於囹圄之理，是被告所辯尚非可採，被告犯行應堪認定。
二、核被告所為，係犯刑法第三百四十六條第一項之恐嚇取財罪。被告多次恐嚇取財
    犯行，均時間緊接、所犯構成要件相同，顯係基於概括之犯意為之，應依連續犯
    之規定，僅論以一恐嚇取財罪，並加重其刑。爰審酌被告對自己母親以恐嚇手段
    索取金錢之犯罪動機及情節、所生之危害及犯罪後之態度等一切情狀，量處如主
    文所示之刑。
據上論斷，應依刑事訴訟法第二百九十九條第一項前段，刑法第五十六條、第三百四
十六條第一項，罰金罰鍰提高標準條例第一條前段，判決如主文。
本案經檢察官廖曉萍到庭執行職務。
中    華    民    國    九十三    年      六        月        十        日
                                臺灣彰化地方法院刑事第二庭
                                    審判長法      官  林  欽  章
                                          法      官  許  雅  婷
                                          法      官  吳  俊  螢
右正本證明與原本無異。
如不服本判決，應於送達後十日內向本院提出上訴狀(須附繕本)。
告訴人或被害人對於判決如有不服具備理由請求檢察官上訴者，其上訴期間之計算係
以檢察官收受判決正本之日期為準。
                                          法院書記官
中    華    民    國    九十三    年      六        月        十        日
刑法第三百四十六條
意圖為自己或第三人不法之所有，以恐嚇使人將本人或第三人之物交付者，處六月以
上五年以下有期徒刑，得併科一千元以下罰金。
以前項方法得財產上不法之利益或使第三人得之者，亦同
前二項之未遂犯，罰之。
